【裁判字號】    97,訴,473
【裁判日期】    970530
【裁判案由】    搶奪等
【裁判全文】
臺灣臺南地方法院刑事判決               97年度訴字第473號
公  訴  人  臺灣臺南地方法院檢察署檢察官
被      告  己○○
上列被告因搶奪案件，經檢察官提起公訴（97年度偵字第2560號
），被告就犯罪事實為有罪之陳述，本院裁定由受命法官獨任進
行簡式審判程序，判決如下：
    主  文
己○○犯搶奪罪，累犯，處有期徒刑捌月；又犯搶奪罪，累犯，
處有期徒刑捌月；又犯搶奪罪，累犯，處有期徒刑捌月；又犯搶
奪罪，累犯，處有期徒刑捌月；又意圖為自己之不法利益，以無
線盜用他人通信設備通信罪，累犯，處有期徒刑參月。應執行有
期徒刑貳年捌月。
    事  實
一、己○○前於89年間因犯搶奪案件，經最高法院於民國90年7
    月26日，以90年度台上字第4682號判處有期徒刑2年6月確定
    ，於92年10月6日假釋出監付保護管束，並於93年1月9日保
    護管束期滿視為執行完畢。其於上開有期徒刑執行完畢後5
    年內，猶不知悔改，仍各基於意圖為自己不法所有之犯意，
    為下列搶奪犯行：
  (一)己○○於96年10月20日凌晨2時40分許，騎乘其所有之車牌
    號碼H87-605號重型機車，尾隨丙○○至臺南縣永康市○○
    街330號住處樓下時，乘丙○○不及防備之際，徒手搶走丙○○所有置放在機車腳踏板上之手提袋1個（內有現金新臺
    幣「下同」200餘元、影印書籍、身分證、學生證及金融卡
    等物），得手後隨即逃離現場。
  (二)己○○於96年11月9日凌晨4時30分許，騎乘其所有之車牌號
    碼H87-605號重型機車，尾隨乙○○至臺南市○○區○○街
    152巷23號住處前，乘乙○○不及防備之際，徒手搶走乙○○所有掛在左手腕上之金黃色皮包1個（內有現金3400元、
    機車行照、身分證、學生證、健保卡及金融卡等物），得手
    後隨即逃離現場。
  (三)己○○於96年12月3日凌晨2時10分許，騎乘其所有之車牌號
    碼H87-605號重型機車，尾隨戊○○至臺南市○區○○街107
    號之1住處前，乘戊○○不及防備之際，徒手搶走戊○○掛
    在機車右手把上之白紫色手提袋1個（內有現金400元、駕照
    、行照、身分證、健保卡、提款卡及行動電話1支等物），
    得手後隨即逃離現場。
  (四)己○○於97年1月13日凌晨3時40分許，騎乘其所有之車牌號
    碼H87-605號重型機車，尾隨甲○○至臺南市○區○○路與
    北忠街口時，乘甲○○不及防備之際，徒手搶走甲○○掛在
    右手腕上之橘色手提皮包1個〔內有現金1500元、身分證、
    健保卡、提款卡、其所有之行動電話2支（諾基亞6233型，
    行動電話門號0000000000號、諾基亞D528型，行動電話門號
    0000000000號）及其友人林建成所申請、由甲○○所使用之
    行動電話1支（諾基亞6288型，行動電話門號0000000000號
    ）等物〕（橘色手提皮包業已發還），得手後逃離現場。
二、己○○於搶奪甲○○之上開所有或使用之0000000000號、
    0000000000號及0000000000號行動電話後，旋意圖為自己免
    繳電信通訊費用之不法利益，乃基於以無線方式盜用他人電
    信設備之接續犯意，自97年1月13日凌晨4時9分許起，至同年
    1月27日凌晨0時許止，接續盜用上開搶奪之0000000000 號門
    號SIM卡撥打電話約5時52分36秒許，通話費約1366.28 元，
    盜用上開0000000000號門號SIM卡撥打電話約4時9分5秒許，
    通話費約1680.69元，盜用上開0000000000門號SIM卡撥打電
    話約3時3分59秒許，通話費約1257.07元，共計盜用約13時5
    分40秒許，通話費共計4304.04元，己○○因而取得使用行動
    電話通信免付費之上開不法利益，並足生損害於甲○○，嗣
    經警循上開行動電話使用情形而查悉上情。
三、案經臺南市警察局報告臺灣臺南地方法院檢察署檢察官偵查
    起訴。
    理  由
一、本件經被告己○○於準備程序當庭表示認罪，而經本院合議
    庭裁定由受命法官獨任以簡式審判程序審理，則依據刑事訴
    訟法第273條之2、同法第159條第2項之規定，不適用傳聞法
    則有關限制證據能力之相關規定，合先敘明。
二、上揭犯罪事實，業據被告於本院審理中坦承不諱，核與證人
    即被害人丙○○、乙○○、戊○○、甲○○於警詢、偵查中
    之證述相符，並有扣押物品目錄表、贓物認領保官單、通聯
    調閱查詢單、基地台位置與被告住家位置圖及想奪案現場勘
    查相片、和信電訊股份有限公司函檢送通信費帳單及通話明
    細、遠傳電信股份有限公司函檢送通信費帳單及通話明細、
    中華電信股份有限公司臺南營運處服務中心函檢送已出帳
    VZS明細各1份附卷可稽。從而，本件事證明確，被告犯行堪
    以認定。
三、論罪科刑：
  (一)按電信法第56條第1項之罪，以意圖為自己或第三人不法之
    利益，使用有線、無線或其他電磁方式，盜接或盜用他人電
    信設備通信者為要件，其處罰詐得免繳電信通信費用不法利
    益之規定，乃刑法詐欺得利罪之特別法，依特別法優於普通
    法之原則，毋庸再論以刑法詐欺得利罪；且按本罪構成要件
    所稱以有線、無線或其他電磁方式，盜接或盜用他人電信設
    備通信者，並不限於以盜拷他人行動電話之序號、內碼等資
    料於自己之手機內，為盜用之唯一方式，其他諸如意圖為自
    己不法之所有，竊取他人之行動電話手機，進而為盜打通信
    之行為亦成立本罪（最高法院88年度臺非字第43號判決）。
    次按數行為於同時同地或密切接近之時地實施，侵害同一之
    法益，各行為之獨立性極為薄弱，依一般社會健全觀念，在
    時間差距上，難以強行分開，在刑法評價上，以視為數個舉
    動之接續施行，合為包括之一行為予以評價，較為合理，則
    屬接續犯，而為包括之一罪（最高法院86年臺上字第3295號
    判例意旨參照）。
  (二)核被告己○○所為，係犯刑法第325條第1項之搶奪罪4罪及
    電信法第56條第1項之意圖為自己之不法利益，以無線盜用
    他人通信設備通信罪。其自97年1月13日凌晨4時9分許起，
    至同年1月27日凌晨0時許止之密集時間內，共計13時5分40
    秒許以相同手法盜用被害人甲○○所持用之電信設備通信，
    依上開說明，係侵害同一法益，應視為數個舉動之接續施行
    ，合為包括之一行為予以評價，論以一罪。又被告所犯上開
    強奪罪及盜用他人通信設備通信罪四罪，犯意各別，行為互
    殊，應予分論併罰之。
  (三)己○○前有如上開犯罪事實欄一之前科紀錄，其於有期徒刑
    執行完畢後5年內再犯本件有期徒刑以上之罪，依刑法第47
    條第1項規定，均為累犯，應依法加重其刑。
  (四)爰審酌被告之品行、犯罪之動機、目的、手段、所生之危害
    及被告犯後坦承犯行等一切情狀，爰分別量處如主文所示之
    刑，並定其應執行刑，以示懲儆。又扣案之被告所有之諾基
    亞行動電話6280型（序號：000000000000000號），係被告
    變賣其所搶奪之上開被害人甲○○所持用之3支手機所換得
    ，與犯罪無直接關係，不屬於刑法第38條第1項第3款所稱之
    因犯罪所得之物，自不得宣告沒收（參照最高法院18年上字
    第1202號、51年臺非字第13號判例意旨），併此敘明。
據上論斷，應依刑事訴訟法第273條之1第1項、第299條第1項前
段，刑法第11條前段、第325條第1項、第47條第1項、第51條第
5款，電信法第56條第1項，刑法施行法第1條之1，判決如主文。
本案經檢察官劉順寬偵查後提起公訴，檢察官丁○○到庭執行職
務。
中    華    民    國    97    年    5    月    30    日
                  刑事第二庭    法  官  洪士傑
以上正本證明與原本無異。
如不服本判決，應於本判決送達後10日內，向本院提出上訴書狀
，並應敘述具體理由。如未敘述上訴理由者，應於上訴期間屆滿
後20日內向本院補提理由書狀（均須按他造當事人之人數附繕本
）「切勿逕送上級法院」。
                                書記官  王政煌
中    華    民    國    97    年    5    月    30    日
附錄法條
中華民國刑法第325條
(普通搶奪罪)
意圖為自己或第三人不法之所有，而搶奪他人之動產者，處 6 月
以上 5 年以下有期徒刑。
因而致人於死者，處無期徒刑或 7 年以上有期徒刑，致重傷者，
處 3 年以上 10 年以下有期徒刑。
第 1 項之未遂犯罰之。
電信法第56條
意圖為自己或第三人不法之利益，以有線、無線或其他電磁方式
，盜接或盜用他人電信設備通信者，處5年以下有期徒刑，得併
科新台幣150萬元以下罰金。
意圖供自己或第三人盜接或盜用他人電信設備通信，而製造、變
造或輸入電信器材者，處1年以上7年以下有期徒刑，得併科新台
幣3百萬元以下罰金。意圖供第三人盜接或盜用他人電信設備通
信，而販賣、轉讓、出租或出借電信器材者，亦同。
意圖供自己或第三人犯罪之用而持有前項之電信器材者，處3年
以下有期徒刑，得併科新台幣50萬元以下罰金。
第1項及第2項之未遂犯罰之。


司法院資訊處製作；財團法人民間司法改革基金會備份。
